臺灣桃園地方法院小額民事判決
 111年度桃小字第657號
原      告  黃筱情
被      告  黃冠澍

上列當事人間請求損害賠償事件，本院於民國111年6月6日言詞
辯論終結，判決如下：
　　主    文
被告應給付原告新臺幣貳萬元，及自民國一一一年四月十二日起
至清償日止，按週年利率百分之五計算之利息。
原告其餘之訴駁回。
訴訟費用新臺幣壹仟元，其中新臺幣貳佰元由被告負擔，餘由原
告負擔。
本判決第一項得假執行。
    理由要領
按不法侵害他人之身體、健康、名譽、自由、信用、隱私、貞操
，或不法侵害其他人格法益而情節重大者，被害人雖非財產上之
損害，亦得請求賠償相當之金額，民法第195條第1項前段亦有明
文。次按精神慰撫金之多寡，應斟酌雙方之身分、地位、資力與
加害程度，及其他各種情形核定相當之數額，該金額是否相當，
自應依實際加害情形與被害人所受之痛苦及雙方之身分、地位、
經濟狀況等關係決定之。經查，原告主張被告於民國109年4月28
日晚間9時57分許，在個人臉書頁面張貼原告個人照片3張，並在
個人臉書及臉書公開社團「討債公社」張貼「這位住新店新烏路
三段叫黃＠情到處拐騙，亂七八糟跟他發生關係小心得病，詐騙
集團，小心他裝可憐然後背後設計後會像你索討一筆錢，不給就
告你，已經多名男子遭到受害，到處騙錢」、「詐欺小心被騙財
裝可憐但背後很弄設計幫她的人」、「的被他設計，整天裝模作
樣騙東騙西詐欺的，開口要錢一個樣，不給錢就態度大轉彎甚至
被他設計」等文字之事實，業經本院以職權調閱本院110年度審
簡字第597號刑事案件電子卷宗，並依卷內事證認定無誤，堪信
為真實。被告上開行為，為故意不法侵害原告名譽權之侵權行為
，造成原告精神上相當之痛苦，原告自得請求被告賠償精神慰撫
金。參酌兩造身分、地位、教育程度（個人戶籍資料，見本院個
資卷）、經濟狀況（兩造所得財產資料，見本院個資卷）、被告
侵害情節及原告所受侵害等一切情狀，認原告請求精神慰撫金應
以新臺幣（下同）2萬元為適當。從而，原告請求被告賠償2萬元
及遲延利息為有理由，應予准許，逾此範圍，則無理由，應予駁
回。
中　　華　　民　　國　　111 　年　　6 　　月　　22　　日
                  桃園簡易庭  法  官  張明宏
以上為正本係照原本作成。
如不服本判決，應於送達後20日內，向本院提出上訴狀並表明上
訴理由，如於本判決宣示後送達前提起上訴者，應於判決送達後
20日內補提上訴理由書（須附繕本）。
如委任律師提起上訴者，應一併繳納上訴審裁判費。   
中　　華　　民　　國　　111 　年　　6 　　月　　22　　日
                              書記官  石曉芸
附錄：
一、民事訴訟法第436條之24第2項：
　  對於小額程序之第一審裁判上訴或抗告，非以其違背法令為
    理由，不得為之。
二、民事訴訟法第436條之25：
　  上訴狀內應記載上訴理由，表明下列各款事項：
　  ㈠原判決所違背之法令及其具體內容。
　  ㈡依訴訟資料可認為原判決有違背法令之具體事實。
三、民事訴訟法第471條第1項：（依同法第436條之32第2項規定
    於小額事件之上訴程序準用之）
    上訴狀內未表明上訴理由者，上訴人應於提起上訴後20日內
    ，提出理由書於原第二審法院；未提出者，毌庸命其補正，
    由原第二審法院以裁定駁回之。